臺灣士林地方法院民事裁定              100年度聲字第275號
聲  請  人  張榮峰即張榮峰建築師事務所
代  理  人  劉怡君
相  對  人  彰化商業銀行股份有限公司
法定代理人  陳淮舟
上列當事人間聲請停止執行事件，本院裁定如下：
    主  文
聲請人供擔保新臺幣壹拾貳萬元後，本院100年度司執字第10305
號執行事件之強制執行程序，於本院100 年度訴字第748 號債務
人異議之訴等事件判決確定、和解或撤回起訴前應暫予停止。
    理  由
一、按有回復原狀之聲請，或提起再審或異議之訴，或對於和解
    為繼續審判之請求，或提起宣告調解無效之訴、撤銷調解之
    訴，或對於許可強制執行之裁定提起抗告時，法院因必要情
    形，或依聲請定相當並確實之擔保，得為停止強制執行之裁
    定，強制執行法第18條第2項定有明文。
二、聲請意旨略以：相對人於持臺灣臺北地方法院於民國94年5
    月30日核發之94年度執字第14415 號債權憑證，於100 年3
    月1 日向本院對聲請人之財產為強制執行（本院100 年度司
    執字第10305 號）。惟相對人依上開執行名義所得主張之債
    權為票據債權，業已罹於消滅時效，聲請人自得拒絕給付，
    並已提起債務人異議之訴（本院100 年度訴字第748 號），
    爰依強制執行法第18條第2 項規定，就新臺幣（下同）65萬
    元及自93年11月1 日起至清償日止，按週年利率6%之利息範
    圍內，聲請裁定停止強制執行程序等語。
三、本院調取上開執行事件卷宗及債務人異議之訴等事件卷宗審
    究後，認為聲請人停止強制執行程序之聲請為有理由，應予
    准許。另按，法院因必要情形或依聲請定相當並確實之擔保
    ，為停止強制執行之裁定者，該擔保金額之多寡應如何認為
    相當，固屬法院職權裁量之範圍；惟此項擔保係擔保執行債
    權人因停止執行所應受之損害，故法院定擔保金額時，自應
    斟酌該債權人因停止執行可能遭受之損害，以為衡量之標準
    ，非以債權額為依據（最高法院92年度臺抗字第480 號裁定
    要旨參照）。經查：聲請人聲請停止執行之債權金額為65萬
    元，相對人受償之時間必然延宕，是本件相對人因停止強制
    執行程序可能所受之損害，即為停止期間所發生之法定遲延
    利息。本院斟酌聲請人所提債權人異議之訴事件之訴訟標的
    價額未逾150 萬元，為不得上訴第三審之事件，並審酌司法
    院頒佈之各級法院辦案期限實施要點，民事通常程序第一審
    審判案件應於收案之日起1 年4 個月內終結，第二審審判案
    件為2 年，估計本件債務人異議之訴等案件判決確定所需時
    間為3 年4 個月，按法定週年利率5%計算，則相對人因停止
    執行所可能遭受之利息損失約為10萬8,550 元（計算式：
    [650, 000 ×5%×(3＋4/12 )] =108,550），再斟酌相對人
    因延後受償所負資金利用不便、市場價格波動之風險，認聲
    請人所應供之擔保以12萬元為適當，爰酌定如主文所示。
四、依強制執行法第18條第2 項，裁定如主文。
中    華    民    國   100    年    7     月    8     日
                  民事第二庭法  官  王怡雯
以上正本證明與原本無異。
如對本裁定抗告，應於裁定送達後10日內向本院提出抗告狀，並
繳納抗告費新臺幣1,000 元。
中    華    民    國   100    年    7     月    8     日
                            書記官  林冠伶